【裁判字號】    97,軍上,14
【裁判日期】    970708
【裁判案由】    違反毒品危害防制條例
【裁判全文】
臺灣高等法院高雄分院刑事判決          97年度軍上字第14號
上  訴  人
即  被  告  甲○○
上列上訴人因違反毒品危害防制條例案件，不服國防部高等軍事
法院高雄分院97年度上訴字第21號中華民國97年4 月25日第二審
判決（起訴案號：國防部南部地方軍事法院檢察署96年度毒偵字
第154 號），提起上訴，本院判決如下：
     主  文
上訴駁回。
     理  由
一、按軍事審判法第181 條第5 項規定，當事人不服高等軍事法
    院宣告有期徒刑之上訴判決者，得以判決違背法令為理由，
    向高等法院提起上訴。是當事人向高等法院提起上訴，應以
    高等軍事法院宣告有期徒刑之上訴判決違背法令為理由，係
    屬法定要件，如果上訴理由狀並未依據卷內訴訟資料，具體
    指摘原判決不適用何種法則或如何適用不當，或所指摘原判
    決違法情事，顯與法律規定得向高等法院提起之上訴理由不
    相適合，均應認其上訴違背法律上之程式，予以駁回。
二、本件原判決依憑上訴人即被告甲○○之自白及國防醫學院三
    軍總醫院96年12月12日集逵字第0960020074號函所附濫用藥
    物尿液檢驗報告（送驗編號：96105號)、陸軍裝甲第五六四
    旅濫用藥物尿液檢驗檢體監管紀錄表（液檢體編號：96105
    號）各1 紙在卷佐證，認定上訴人涉犯毒品危害防制條例第
    10絛第2 項之施用第二級毒品罪犯行明確，已詳為查證，並
    說明理由。又按量刑輕重，屬事實審法院得依職權自由裁量
    之事項，苟斟酌刑法第57條各款所列情形而未逾越法定刑度
    ，不得驟指為違法。查上訴人所涉犯施用第二級毒品罪，其
    法定本刑為3 年以下有期徒刑，原判決依上訴人於偵、審之
    供述及調查所得之證據，復審酌上訴人曾於95年間因施用第
    一級毒品罪，經臺灣高雄地方法院判處有期徒刑7 月，嗣因
    符合中華民國96年罪犯減刑絛例，經該院裁定減刑為有期徒
    刑3 月15日確定，於96年7 月16日執行完畢出監，有台灣高
    等法院被告前案紀錄表在卷可稽（見本院卷第16-18 頁），
    其於5 年以內故意再犯有期徒刑以上之罪，應依刑法第47條
    第1 項規定論以累犯，並加重其刑；另審酌被告漢視國家及
    部隊禁絕毒品之法令及宣導，屢犯施用毒品案件，均不知悔
    悟，再度施用毒品，顯見意志不堅及其犯罪後態度良好等一
    切情狀，而酌情判決維持初審諭知有期徒刑1 年2 月，其認
    事用法均無不當，量刑亦尚妥適。
三、綜上所述，上訴人上訴意旨，對於原判決究竟如何違背法令
    ，並未依據卷內資料為具體指摘，徒就原判決得依職權裁量
    之事項，任意指摘為違法，顯與法律規定得為第三審上訴理
    由之違法情形，不相適合。其上訴違背法律上之程式，應予
    駁回。
據上論斷，應依軍事審判法第206 條第1 項，刑事訴訟法第395
條前段，判決如主文。
中    華    民    國    97    年    7     月    8    日
                  刑事第八庭    審判長法  官  李炫德
                                      法  官  李政庭
                                      法  官  陳志銘
以上正本證明與原本無異。
不得上訴。
中    華    民    國    97    年    7     月    8    日
                                      書記官  盧雅婷


司法院資訊處製作；財團法人民間司法改革基金會備份。
